# 请教陈版主，关于拆迁涉及的固定资产和土地处理

提问人：shenjiyuan 时间：2019-03-29 09:28:15
陈版主：
您好，我们在对一家企业进行审计，企业因城镇布局进行搬迁，政府要求企业 2018 年完成搬迁，目前不可拆卸设备和房屋建筑物已全部拆除。
由于存在相关政府文件，相关政府补助虽然将来肯定会收到，但是政府未能完成土地拍卖，现在我们只能确定一个价格区间，具体金额仍与政府存在商议中，具体时点具有不确定性。 我们对搬迁固定资产的处理目前
提出四种方案： 1 、搬迁涉及的房屋建筑物及附属设施、不可拆卸设备当期直接做报废处理；
2 、对搬迁涉及的房屋建筑物及附属设施、不可拆卸设备计提减值； 3 、对搬迁涉及的房屋建筑物及附属设施、不可拆卸设备继续计提折旧； 4 、参考《企业会计准则第 42 号-持有待售的非流动资产、处置组和终止经营》，将相关涉及的资产分类为持有待售资产或非流动资产，待补助收到后进行处理。
对于搬迁的地块涉及的土地使用权目前有 2 种方案： 1 、搬迁的地块继续计提摊销，进管理费用； 2 、参考《企业会计准则第 42 号-持有待售的非流动资产、处置组和终止经营》，将相关涉及的土地分类为持有待售资产或非流动资产，待补助收到后进行处理。
陈老师，您认为在政府补助金额无法准确计量的情况下，拆迁涉及资产应如何进行处理。

回答人：chenyiwei
1 、“目前不可拆卸设备和房屋建筑物已全部拆除”，因此相关固定资产应终止确认，对其计提减值准备或者继续计提折旧、作为持有待售资产等处理都是不恰当的。
2 、鉴于补偿款仍在与政府商谈，金额尚不确定，因此目前不能确认处置资产的损益。但如果能够基本确定日后收到的补偿款足以补偿这部分已处置资产的账面价值，则可以将截至处置时点这些已灭失资产的账面价值转入其他非流动资产暂时挂账，到日后收到补偿款时（或补偿款金额确定时）再进行转销处理。